臺灣雲林地方法院刑事判決　　　　　　　 94年度簡上字第3號
上　訴　人　臺灣雲林地方法院檢察署檢察官
被　　　告　乙○○　男　38歲（民國55年9月15日生）
　　　　　　　　　　國民
上列上訴人因被告竊盜案件，不服本院虎尾簡易庭93年度虎簡字
第300 號於中華民國93年11月11日第一審判決（聲請簡易判決處
刑書：臺灣雲林地方法院檢察署93年度偵字第3896號），提起上
訴，並當庭擴張起訴事實（93年度偵字第4191號），本院管轄第
二審之合議庭認應依通常訴訟程序審理，逕為第一審判決如下：
    主  文
原判決撤銷。
乙○○連續結夥三人以上、攜帶兇器竊盜，累犯，處有期徒刑拾
月，扣案之破壞剪壹支沒收之。
    事  實  及  理  由
一、犯罪事實：
    乙○○前因贓物案件，經本院判處有期徒刑4 月確定，於民
    國92年1 月23日執行完畢。詎其猶不知悔改，竟基於意圖為
    自己不法所有之概括犯意，先於93年5 月27日凌晨2 時至3
    時許，與呂寶先、廖振耀基於犯意聯絡，結夥三人，由廖振
    耀攜帶客觀上可供兇器使用之破壞剪一支，至雲林縣虎尾鎮
    三塊厝70－71電桿附近，由呂寶先持該破壞剪爬上電桿，將
    臺灣電力公司之電纜線剪斷，再由廖振耀、乙○○將剪下之
    電纜線捲成圓圈型後，帶離現場。乙○○於93年9 月25日12
    時許，復承前之概括犯意，在甲○○開設位於雲林縣西螺鎮
    ○○○路與中正路口之「新橋頭資源回收場」處，徒手竊取
    甲○○所有之鐵條14支（價值約新臺幣100 元），得手後藏
    置於其所有之車牌號碼UTF-921 號機車置物箱內，嗣於同日
    下午15時許，為警於虎尾鎮「天生飯店」查獲。
二、認定犯罪事實所憑證據及理由：
    (一)被害人甲○○於93年9 月25日之警詢筆錄。證明：查獲之
      鐵條14支，係被害人甲○○所失竊。
    (二)共犯呂寶先、廖振耀之警詢及檢察官面前之供述筆錄。證
      明：被告與呂寶先、廖振耀共同持破壞剪竊取電纜線。
    (三)證人林總完、施文欽、黃宗慶、陳建璋之警詢及檢察官面
      前之證述筆錄。證明：廖振耀、呂寶先持竊得之電線，至
      證人林總完等人開設之古物商行銷贓。
    (四)臺灣電力公司電力線路失竊現場調查報告及配合電路失竊
      事件處理明細表。證明：被害人臺灣電力公司電纜線遭竊
      之事實。
    (五)贓物認領保管單1紙及現場照片共17張。
    (六)被告、呂寶先、廖振耀持以竊盜之破壞剪1 支扣案可以佐
      證。
    (七)被告於審理中坦白承認上開犯罪事實。
    被告之自白與相關證據均相符合，本件事證明確，被告之犯
    行應堪認定。
三、論罪科刑之理由：
    (一)按破壞剪係金屬製成，持以毆打人之身體，將會造成他人
      受傷，自屬兇器無疑。被告所為，係犯刑法第321 條第1
      項第3 款、第4 款之加重竊盜罪及同法第320 條第1 項之
      竊盜罪。
    (二)被告竊盜電纜線之犯行部分，與呂寶先、廖振耀有犯意聯
      絡、行為分擔，為共同正犯。又被告先後2 次竊盜犯行，
      時間緊接，均係犯基本構成要件相同之罪名，顯係基於概
      括犯意反覆為之，為連續犯，應依刑法第56條，從一重論
      以刑法第321 條第1 項第3 款、第4 款加重竊盜罪處斷，
      並加重其刑。
    (三)又被告前因贓物案件，經本院判處有期徒刑4 月確定，於
      92年1 月23日執行完畢，有其臺灣高等法院被告全國前案
      紀錄表1 份在卷可證。被告於有期徒刑執行完畢後，5 年
      內再犯本件有期徒刑以上之罪，為累犯，應依刑法第47條
      規定加重其刑，並依法遞加重其刑。
    (四)原審判決之論罪科刑固非無見，惟未及就被告另犯竊取電
      纜線之竊盜犯行判決，且該部分犯行不能簡易判決，自應
      由本院第二審合議庭撤銷改判，並逕為第一審判決。本院
      審酌：1.被告前有贓物、竊盜及施用毒品前科，素行不良
      ；2.被告與呂寶先、廖振耀持破壞剪竊盜，危害他人生命
      、身體安全，而竊取電纜線，更造成臺灣電力公司人力、
      電費之損失，影響電力供電系統安全及用電戶之權益；3.
      被告竊取之鐵條，價值較低，行竊手段平和，且及時為警
      查獲，被害人得已尋回失物，所受損害不大，被害人亦不
      願追究；4.被告犯後坦承犯行，具有悔意，犯後態度良好
      等一切情狀，量處如主文所示之刑。
    (五)扣案之破壞剪1 支，為共犯廖振耀所有，供其等竊盜所用
      之物，業據被告及共犯廖振耀供述在卷，爰併依刑法第38
      條第1 項第2 款宣告沒收。至扣案之美工刀1 支，被告供
      稱在犯案現場並未看到，共犯呂寶先亦供稱其等竊得電纜
      線後，隔天上午再利用廖振耀提供之美工刀削去電纜線外
      皮，拿去變賣，被告等人並未將扣案之美工刀攜至犯案現
      場，堪以認定。故扣案之美工刀並非供被告等人竊盜所用
      之工具，爰不另為沒收之諭知。
四、適用之法律：
    依刑事訴訟法第455 條之1 第3 項、第452 條、第369 條、
    第364 條、第299 條第1 項前段，刑法第28條、第56條、第
    321 條第1 項第3 款、第4 款、第47條、第38條第1 項第2
    款，作成本判決。
中　　華　　民　　國　　94　　年　　6 　　月　　30　　日
                  刑事第一庭    審判長法  官 康 樹 正
                                      法  官 侯 廷 昌
                                      法  官 楊 欣 怡
以上正本證明與原本無異。
如不服本判決，應於判決送達後10日內，向本院提出上訴狀。
                                      書記官 洪 秀 虹
中　　華　　民　　國　　94　　年　　6 　　月　　30　　日
附錄法條：
中華民國刑法第320條
意圖為自己或第3 人不法之所有，而竊取他人之動產者，為竊盜
罪，處五年以下有期徒刑、拘役或五百元以下罰金。
意圖為自己或第3 人不法之利益，而竊佔他人之不動產者，依前
項之規定處斷。
前二項之未遂犯罰之。
中華民國刑法第321條
犯竊盜罪而有左列情形之一者，處六月以上、五年以下有期徒刑
：
一  於夜間侵入住宅或有人居住之建築物、船艦或隱匿其內而犯
    之者。
二  毀越門扇、牆垣或其他安全設備而犯之者。
三  攜帶兇器而犯之者。
四  結夥三人以上而犯之者。
五  乘火災、水災或其他災害之際而犯之者。
六  在車站或埠頭而犯之者。
前項之未遂犯罰之。
